---
title: "TAREA1 INTRODUCCIÓN A R"
author: "Jhanina Torres"
date: "26-02-2022"
output:
  html_document:
    df_print: default
    mathjax: local
    self_contained: false
    fig_height: 6
    fig_width: 8
    theme: journal
    highlight: zenburn
    toc: yes
    toc_depth: 3
    toc_float:
      collapsed: no
      smooth_scroll: yes
---
```{r setup, include=FALSE}
knitr::opts_chunk$set(echo = TRUE)
```

## 1 
# Crear un identificador de nombre "ciudad" y asigne como valor el nombre de alguna ciudad.

ciudad <- "Ibarra"


## 2
# Crear un identificador de nombre "pais_andes" y asigne como valor los nombres de los países por donde # cruza la cordillera de Los Andes.

pais_andes<-c("Venezuela","Ecuador","Peru","Bolivia","Argentina")

# Crear un dataframe con 12 eventos (files) y 5 variables (columnas), cada columna debe tener diferentes # tipos de datos (entero, decimal, caracter, logico).

poblacion <- data.frame(identador = seq(1:12),
                        hombres_mujeres = as.factor(c(rep(0, 10), 1, 1)),
                        nombres = c("Mateo", "Leandro", "Ivan", "Ciro", "Marlon", "Alex", "Sandro", 
                                    "Carlos", "Santiago", "Adrian", "Nicole","Domenica"),
                        estatura = c(1.50, 1.45, 1.70, 1.98, 1.69, 1.90, 1.70, 1.70, 1.65, 1.80, 1.68, 
                                     1.59))
                             


## 3
# Cargue el dataset "DNase" e identifique su estructura. Extraiga (subset),los datos que cumplan con las condiciones de: 
#   1. "conc" (concentracion) entre 0.1 y 0.2
#   2. "Run" diferente a 2, "conc" mayor a 0.2 y "density" menor o igual a 1.0


data(DNase)
database <- DNase
first_filter <- filter(DNase, conc < 0.2 & conc > 0.1)
second_filter <-filter(DNase, Run !=2 & conc > 0.2 & density <= 1)
library(dplyr)
conc <- filter(database , conc < 0.2 & conc > 0.1)

 
```{r DNase}
print(DNase)
```                       
                        


